【裁判字號】    97,訴,1656
【裁判日期】    971231
【裁判案由】    違反毒品危害防制條例
【裁判全文】
臺灣屏東地方法院刑事判決              97年度訴字第1656號
公  訴  人  臺灣屏東地方法院檢察署檢察官
被      告  甲○○
上列被告因違反毒品危害防制條例案件，經檢察官提起公訴（97
年度毒偵字第2264號），被告於準備程序期日就被訴事實為有罪
之陳述，本院合議庭裁定由受命法官獨任進行簡式審判程序，判
決如下：
    主  文
甲○○施用第一級毒品，處有期徒刑捌月。緩刑年，並應向指
定之公益團體、地方自治團體或社區提供陸拾小時之義務勞務，
緩刑期間付保護管束。
    事  實
一、甲○○前於95年間因施用毒品案件，經本院以95年度毒聲字
    第356 號裁定送勒戒處所施以觀察、勒戒，因認有繼續施用
    毒品傾向，再經本院以95年度毒聲字第411 號裁定令入戒治
    處所施以強制戒治，並於96年11月19日因無繼續戒治之必要
    而釋放出所，並經臺灣屏東地方法院檢察署以96年度戒毒偵
    字第58號為不起訴處分確定。
二、詎甲○○猶不知戒除毒癮，於上開強制戒治執行完畢釋放後
    5 年內，復基於施用第一級毒品海洛因之犯意，於97年10月
    15日下午2 時許，在其位在屏東縣新園鄉○○村○○路124
    巷13號之住處廁所內，以將海洛因摻入香菸後點燃吸食之方
    式，施用海洛因1 次。嗣經甲○○之父孔文傑報案後，於97
    年10月16日晚間7 時20分許為警在上址查獲，並扣得殘渣袋
    1 只。
三、案經屏東縣政府警察局東港分局報請臺灣屏東地方法院檢察
    署檢察官偵查起訴。
    理  由
一、按除被告所犯為死刑、無期徒刑、最輕本刑為3 年以上有期
    徒刑之罪或高等法院管轄第一審案件者外，於法院行準備程
    序進行中，被告先就被訴事實為有罪之陳述時，審判長得告
    知被告簡式審判程序之旨，並聽取當事人、代理人、辯護人
    及輔佐人之意見後，裁定進行簡式審判程序，刑事訴訟法第
    273 條之1 第1 項定有明文，本件被告所為係犯死刑、無期
    徒刑、最輕本刑為3 年以上有期徒刑以外之罪，其於準備程
    序中就被訴事實為有罪之陳述，經法官告知簡式審判程序之
    旨，並聽取公訴人、被告之意見後，本院合議庭乃裁定由受
    命法官獨任進行簡式審判程序，合先敘明。又簡式審判程序
    之證據調查，不受刑事訴訟法第159 條第1 項、第161 條之
    2 、第161 條之3 、第163 條之1 及第164 條至第170 條規
    定之限制，刑事訴訟法第273 條之2 亦定有明文，故本件審
    理依該規定，亦排除嚴格證據調查，併予敘明。
二、上揭事實，業據被告於本院審理時坦承不諱（見本院卷第21
    頁背面）。又被告經採尿送驗結果，確呈嗎啡陽性反應，此
    有臺灣檢驗科技股份有限公司於97年11月4 日出具之檢驗報
    告1 紙（見偵卷第14頁）、屏東縣政府警察局東港分局辦理
    毒品案尿液送驗受檢人真實姓名代號對照表1 紙（見警卷第
    26頁）在卷可按。是被告上開自白核與事實相符，堪以採信
    。再被告先前如事實欄第一部分所載，前於95年間因施用毒
    品案件，經本院以95年度毒聲字第356 號裁定送勒戒處所施
    以觀察、勒戒，因認有繼續施用毒品傾向，再經本院以95年
    度毒聲字第411 號裁定令入戒治處所施以強制戒治，並於96
    年11月19日因無繼續戒治之必要而釋放出所等情，有臺灣高
    等法院被告前案紀錄表1 份在卷足憑。故本件事證已臻明確
    ，被告於強制戒治執行完畢釋放後5 年內，再犯本件施用第
    一級毒品海洛因之犯行洵堪認定，自應依法論科。
三、查海洛因係屬毒品危害防制條例第2 條第2 項第1 款所規定
    之第一級毒品。故核被告所為，係犯毒品危害防制條例第10
    條第1 項之施用第一級毒品罪，其施用前持有第一級毒品海
    洛因之低度行為，已為其進而施用之高度行為所吸收，不另
    論罪。爰審酌被告正值青壯，身體健全，竟不知謹慎自持而
    吸食毒品，且曾因施用毒品，經送觀察、勒戒及強制戒治後
    後，仍再犯本件之罪，足見其戒癮之意志力實屬不堅，惟念
    及其施用毒品之犯行，在本質上乃屬戕害自身身心健康之行
    為，且犯罪後坦承犯行尚知悔悟，犯後態度尚稱良好等一切
    情狀，依公訴人之請量處如主文所示之刑，以資懲儆。又被
    告未曾因故意犯罪受有期徒刑以上刑之宣告，有臺灣高等法
    院被告前案紀錄表1 份在卷可按，其前僅於95年間曾因施用
    毒品而經法院裁定送觀察、勒戒及強制戒治，素行尚稱良好
    ，雖自上開強制戒治執行完畢後至被告本次施用毒品間僅約
    1 年時間，顯仍無法促其遠離毒品，然若能因本件偵審程序
    及刑之宣告而使其知所警惕，自發性長期持續拒絕沾染該等
    戕害身心之物，顯愈符刑罰法規特別預防之規範目的，是本
    院綜合各情，暨得公訴人之同意，認所宣告之刑以暫不執行
    為適當，爰諭知緩刑3 年，以勵自新，惟為使被告確知悔悟
    ，本院乃認除上開緩刑之宣告外，另有賦予其一定負擔之必
    要，並依刑法第74條第2 項第5 款之規定，命其應向指定之
    公益團體、地方自治團體或社區提供60小時之義務勞務，至
    其應如何執行，宜由檢察官考量被告所犯罪名，並參酌其性
    別、家庭、身分、職業、經歷、特殊專長、體能狀況及素行
    紀錄與參加意願等個人因素，再依義務勞務執行機關（構）
    之地域、特性及勞務內容等為適當之安排，併此敘明，另因
    本院對被告為刑法第74條第2 項第5 款提供義務勞務之宣告
    ，是併依刑法第93條第1 項第2 款之規定，諭知於緩刑期間
    付保護管束。末按毒品危害防制條例第18條第1 項前段規定
    ，查獲之第一、二級毒品，不問屬於犯人與否，均沒收銷燬
    之，此所稱「查獲之毒品」，係指被查獲而與本案有關之全
    部毒品而言，最高法院95年度台上字第5304號判決意旨可資
    參照。扣案之殘渣袋1 只，經被告陳稱係之前95年間施用甲
    基安非他命所用，與本案無關等語甚明，且該殘渣袋1 只經
    鑑驗結果亦呈現安非他命反應，此有屏東縣警察局東港分局
    查獲涉嫌毒品條例案毒品初步檢驗報告單1 紙在卷可按（見
    警卷第21頁），益徵被告上開陳述非虛，故上開殘渣袋1 只
    顯與被告本件施用第一級毒品犯行無關，而尚無從認係供被
    告本件施用毒品犯行所用之物或本件查獲之毒品，而予宣告
    沒收或沒收銷燬之，附此敘明。
據上論斷，應依刑事訴訟法第273 條之1 第1 項、第299 條第1
項前段，毒品危害防制條例第10條第1 項，刑法第11條前段，第
74條第1 項第1 款、刑法第74條第2 項第5 款、第93條第1 項，
判決如主文。
本案經檢察官李侑姿到庭執行職務
中    華    民    國    97    年    12    月    31    日
                  刑事第五庭    法  官  程士傑
以上正本證明與原本無異。
如不服本判決應於收受判決後10日內向本院提出上訴書狀，並應
敘述具體理由；其未敘述上訴理由者，應於上訴期間屆滿後20日
內向本院補提理由書（均須按他造當事人之人數附繕本）「切勿
逕送上級法院」。
中    華    民    國    97    年    12    月    31    日
                                書記官  孫秀桃
附錄論罪科刑法條：
毒品危害防制條例第10條第1項
施用第一級毒品者，處 6 月以上 5 年以下有期徒刑。


司法院資訊處製作；財團法人民間司法改革基金會備份。
